【裁判字號】    95,訴,428
【裁判日期】    950630
【裁判案由】    違反槍砲彈藥刀械管制條例
【裁判全文】
臺灣基隆地方法院刑事判決               95年度訴字第428號
公  訴  人  臺灣基隆地方法院檢察署檢察官
被      告  戊○○
指定辯護人  本院公設辯護人甲○○
上列被告因違反違反槍砲彈藥刀械管制條例案件，經檢察官提起
公訴（95年度偵字第554、829號），本院判決如下：
    主  文
戊○○未經許可，持有槍枝之主要組成零件，處有期徒刑壹年，
併科罰金新臺幣貳萬元，罰金如易服勞役，以新臺幣玖佰元即銀
元參佰元折算壹日。
扣案玩具手槍（槍枝管制編號0000000000）壹枝及其內所含土造
金屬槍管壹枝、滑套壹枝、擊錘壹個、扳機壹個均沒收。
    事  實
一、戊○○明知未經主管機關許可，不得持有槍枝之主要組成零
    件，竟於民國94年12月間某日，前往臺北縣三重市附近玩具
    店，以新台幣1萬元之代價，購得仿半自動手槍製造之玩具
    手槍1枝，內有土造金屬槍管1枝、滑套1枝、擊錘1個及扳機
    1個等槍枝主要組成零件而未經許可持有之。嗣於95年1月17
    日下午4時許，為警持本院法官所核發之搜索票，在前開住
    處搜索查獲，並扣得前開玩具手槍（槍枝管制編號00000000
    00）1枝、內含土造金屬槍管、滑套、擊錘、扳機各1只及其
    所有與持有槍枝主要組成零件無涉之工具槍械彈簧3個、銼
    刀1 把、鑽頭2個、瓦斯噴槍頭1個、大型老虎鉗1枝、焊槍1
    把、砂輪機1台、游標尺1把等物。經將上開玩具手槍、土造
    金屬槍管、滑套、擊錘、扳機及槍機送內政部警政署鑑定結
    果，認為上開槍枝無法上膛、滑套無法後移，扳機損壞且欠
    缺復進簧桿及復進簧，無法供擊發適用子彈，不具殺傷力，
    惟其中土造金屬槍管、滑套、擊錘及扳機各1個，均屬槍枝
    之主要組成零件，始查悉上情。
二、案經臺北市政府警察局刑事警察大隊移送臺灣基隆地方法院
    檢察署檢察官偵查起訴。
    理  由
一、前揭事實業據被告戊○○於本院審理時坦承：「於94年12月
    間，在三重市的玩具店購買玩具手槍1支，買來時手槍內就
    含有送鑑定的土造金屬槍管、滑套、擊錘及扳機等槍枝零件
    。」等語不諱，惟辯稱：「不知道購買玩具手槍及持有手槍
    零件違法。」云云。經查：
  (一)95年1月17日為警在其住處查獲扣案之玩具手槍（槍枝管制
    編號0000000000）1枝內含土造金屬槍管1枝、滑套1枝、擊
    錘1個及扳機1枝等物，及與持有槍枝主要組成零件無涉之槍
    械彈簧3個、銼刀1把、鑽頭2個、瓦斯噴槍頭1個、大型老虎
    鉗1枝、焊槍1把、砂輪機1台、游標尺1把等物，為被告所不
    爭執，且有查獲現場照片5張可憑，上開玩具手槍（槍枝管
    制編號0000000 000）1枝內含土造金屬槍管1枝、滑套1枝、
    擊錘1個及扳機1個等物為被告持有一節，應堪認定。
  (二)扣案之手槍1枝，認「係由仿半自動手槍製造之槍枝，換裝
    土造金屬槍管、槍機、滑套、擊錘、扳機，經操作檢視，槍
    枝無法上膛，滑套無法後移，扳機損壞且欠缺復進簧桿及復
    進簧，無法供擊發適用子彈，認不具殺傷力」等事實，則經
    內政部警政署刑事警察局鑑定屬實，有該局95年2 月20日刑
    鑑字第0950014029號槍彈鑑定書暨照片9張（見偵卷第54至
    57頁）存卷可考；且查獲之「土造金屬槍管、滑套、擊錘及
    扳機係屬內政部警政署所公告之槍砲彈藥主要組成零件」等
    情，亦有內政部95年3月16日內授警字第0950870347號函（
    見偵卷第60頁）在卷可參，並據證人丁○○即內政部警政署
    保安組專員、證人丙○○即內政部警政署刑事警察局鑑識科
    物理組巡官到院陳述明確（見本院95年6月29日審判筆錄）
    ，堪認被告購買之玩具手槍內含之土造金屬槍管、滑套、擊
    錘及扳機等物，確屬槍枝之主要組成零件。被告辯稱不知情
    云云，顯為卸責之詞，不足採信。
  (三)綜上所陳，本案事證明確，被告未經許可，持有槍枝之主要
    組成零件之犯行，堪可認定，應依法論科。
二、核被告所為，係犯槍砲彈藥刀械管制條例第13條第4項之未
    經許可持有槍枝主要組成零件罪。公訴人漏未斟酌本案並無
    積極證據證明被告確有製造槍枝之犯行，遽為認定被告係犯
    同條例第8條第5項、第1項之未經許可製造其他可發射子彈
    具殺傷力之改造手槍未遂罪，尚有未洽，惟其基本社會事實
    同一，本院自應予審理，並變更其起訴法條。審酌被告犯罪
    之動機、目的係基於好奇心理，然其持有槍枝主要組成零件
    對社會治安之危害甚鉅及犯罪後坦承持有上開槍枝之態度等
    一切情狀，量處如主文所示之刑，並就罰金部分諭知易服勞
    役之折算標準，以示懲儆。扣案之土造金屬槍管、滑套、擊
    錘及扳機各1只，係違禁物，應依刑法第38條第1項第1款之
    規定宣告沒收；手槍（槍枝管制編號0000000000）1枝，係
    被告所有，供本件持有槍枝主要組成零件所用之物，應依刑
    法第38條第1項第2款之規定宣告沒收。至於游標尺1支、砂
    輪機1臺、焊槍1支、大型老虎夾1支、瓦斯槍噴頭1支、槍機
    彈簧3支、鑽頭2支等物，雖為被告所有之物，然與持有槍枝
    主要組成零件犯行無涉，業據被告供明在卷，不得宣告沒收
    。
據上論斷，應依刑事訴訟法第299條第1項前段、第300條，槍砲
彈藥刀械管制條例第13條第4項，刑法第11條前段、第42條第2項
、第38條第1項第1款、第2款，罰金罰鍰提高標準條例第2條，現
行法規所定貨幣單位折算新臺幣條例第2條，判決如主文。
本案經檢察官乙○○到庭執行職務。
中    華    民    國    95    年    6    月    30    日
                  刑事第三庭審判長法  官    王福康
                                  法  官    齊  潔
                                  法  官    何怡穎
以上正本證明與原本無異。
對於本件判決如有不服，應於收受送達後10日內，向本院提出上
訴書狀，上訴於臺灣高等法院，並按他造當事人之人數附具繕本
。
中    華    民    國    95    年    6    月    30    日
                                  書記官    李繼業
附錄所犯法條：
槍砲彈藥刀械管制條例第13條
未經許可，製造、販賣或運輸槍砲、彈藥之主要組成零件者，處
3年以上10年以下有期徒刑，併科新台幣 700 萬元以下罰金。
未經許可，轉讓、出租或出借前項零件者，處1年以上7年以下有
期徒刑，併科新台幣500萬元以下罰金。
意圖供自己或他人犯罪之用，而犯前二項之罪者，處5年以上有
期徒刑，併科新台幣1千萬元以下罰金。
未經許可，持有、寄藏或意圖販賣而陳列第1項所列零件者，第
6月以上5年以下有期徒刑，併科新台幣300萬元以下罰金。
第1項至第3項之未遂犯罰之。


司法院資訊處製作；財團法人民間司法改革基金會備份。
